臺灣嘉義地方法院交通事件裁定　　　　 94年度交聲字第201號
原處分機關　交通部公路總局嘉義區監理所嘉義市監理站
異　議　人　甲○○
即受處分人
上列異議人即受處分人因違反道路交通管理處罰條例案件，對交
通部公路總局嘉義市監理站於中華民國94年10月21日所為之處分
（嘉監義字第裁76－L00000000號）聲明異議，本院裁定如左：
    主  文
原處分撤銷。
甲○○不罰。
    理  由
一、按犯罪事實應依證據認定之，無證據不得認定犯罪事實，刑
    事 訴訟法第154條第2項定有明文。而法院受理交通事件，
    而道路交通處罰條例第89條前段之規定準用刑事訴訟法之規
    定，亦即法院於受理交通聲明異議事件時，如經證據調查之
    程序，就原處分機關認定行為人違反道路交通管理處罰條例
    之事實仍存有合理之懷疑而無法達到確信為真實之程度，本
    院即應基於罪疑惟輕之原則為有利於行為人之解釋，作對行
    為人有利之認定。次按交通法庭認為聲明異議有理由者，應
    以裁定將原處分經聲明異議部分撤銷，並自為裁定，道路交
    通案件處理辦法第二十條亦有規定。
二、原處分機關係以：異議人即受處分人甲○○駕駛車牌號碼RV
    —2816號自用小客車，於民國（下同）94年8月17日上午8時
    33分許，停於嘉義市○○○路152號前，下車欲開啟車門時
    ，疏未注意後方情形，車門撞及由後方駛來騎乘機車之乙○
    ○，而致乙○○受傷，異議人明知已肇事致乙○○受傷，仍
    駕車逃逸，因認異議人為汽車駕駛人，駕駛汽車肇事致人受
    傷逃逸，而依道路交通管理處罰條例第62條第1項規定，吊
    銷異議人之駕駛執照，終生禁考。
三、異議意旨略以：異議人雖於案發當時94年8月17日上午8時33
    分前述肇事致乙○○受傷之行為，惟辯稱並不知有車門撞到
    乙○○，且未逃逸，當時確有下車察看，並將乙○○所騎乘
    之機車牽起，因警方已到場處理，其因有事要先離開，告知
    乙○○後始離開，嗣警方調閱路口監視器打電話說其撞到乙
    ○○，其就馬上回到現場，並無逃逸違規，為此請求撤銷等
    語。
四、經查：本件異議人於前揭事故發生後，確曾下車察看，並將
    乙○○所騎乘之機車牽起，因警方已到場處理，其因有事要
    先離開，告知乙○○後始離開等情，業據證人乙○○於本院
    中證述綦詳，參諸異議人於警訊及偵查中均稱不知道車門有
    撞到乙○○，有台灣嘉義地方法院檢察署94年偵字第5316號
    卷宗影本可按，而乙○○於本院中亦證述，異議人可能不知
    道車門有撞到伊，因伊快撞到車門時有閃向車道中央，伊當
    時也不能肯定是否異議人撞到伊，所以就讓異議人離開等詞
    ，足證異議人辯稱不知道車門有撞到乙○○方離開現場之詞
    ，尚值採信。是異議人所為，既非逃逸，復查無其他積極證
    據足以證明異議人有原處分機關所認定之前開違規行為，揆
    諸首揭法條，原處分機關遽對異議人為前開裁決，即難認為
    允當，應認本件異議為有理由，自應由本院將原處分撤銷，
    並為不罰之諭知。
據上論斷，應依道路交通案件處理辦法第20條前段，裁定如主文
。
中　　華　　民　　國　　94　　年　　11　　月　　25　　日
                              臺灣嘉義地方法院交通法庭
                                   法  官 林世芬
右正本證明與原本無異。
如不服本裁定，應於裁定送達後5日內向本院提出抗告狀（應附
繕本）。
中　　華　　民　　國　　94　　年　　11　　月　　25　　日
                                  書記官  李彩娥
